臺灣桃園地方法院民事判決　　　　　　　100年度婚字第514號
原　　　告　黃豊庭
被　　　告　陳氏梅
上列當事人間請求履行同居事件，本院於民國100年10月4日言詞
辯論終結，判決如下：
    主  文
被告應與原告同居。
訴訟費用由被告負擔。
    事實及理由
一、原告起訴主張略以：兩造於民國（下同）95年01月10日結婚
    ，斯時約定以原告住所即桃園縣大園鄉大海村6 鄰大牛稠18
    之58號為共同住所；婚後夫妻感情初尚融洽，未料，被告自
    100 年06月19日夜間起離家，迄今未返家並與原告共同生活
    ，為此，爰依民法第1001條之規定，訴請判決被告應與原告
    同居等語。並聲明：如主文所示。
二、被告答辯意旨略以：此係因原告趕被告出門，且原告母親對
    被告也不好，因此無法再與原告生活。爰聲明：駁回原告之
    訴、訴訟費用由原告負擔。
三、得心證之理由：
  (一)、原告主張兩造係夫妻，現婚姻關係仍存續中，有原告提出
      之戶籍謄本在卷可稽，堪信為真實。又原告主張之首揭事
      實，業據其指陳在卷，雖被告到庭陳以：「我不願意回去
      ，因為原告家只有我在上班養家。」，且以前詞置辯，惟
      此既為原告所否認，並陳稱：「我並沒有趕她出去，如果
      我趕她出去，我今天不會有此訴訟，我母親講閩南語，被
      告講國語，她們兩個溝通不良，但是我都有跟他們補強，
      她是跟朋友出去，去住朋友那邊，從此就不回來了，她是
      於100 年06月19日晚上10點離開到現在。」等語（見本院
      100 年10月04日言詞辯論筆錄）。綜上，堪信原告主張兩
      造因故而自100 年06月19日分居迄今為真實。
  (二)、按夫妻互負同居之義務，民法第1001條定有明文。本件兩
      造為夫妻，依上開規定，與兩造均互負同居之義務；而今
      被告拒絕與原告同居，是否有不能履行同居義務之正當理
      由，尚非無疑，雖被告陳稱此不能同居起因係原告趕被告
      出門、原告母親對於被告不好、家庭僅被告賺錢持家等情
      ，惟此既經原告所否認，又被告亦未舉證以實其說，則被
      告所陳，尚非足採。況此，亦不能作為拒絕履行夫妻同居
      義務之正當化依據。
  (三)、是本件兩造係屬夫妻，依法本應互負同居之義務，惟被告
      竟不履行同居義務，又無不能履行同居義務之正當理由，
      是原告本於夫妻關係，訴請被告應履行同居，依法應予准
      許。
四、據上論斷：本件原告之訴為有理由，爰依民事訴訟法第78條
    ，判決如主文。
中    華    民    國    100    年    11    月    1    日
                  家事法庭 法  官  王兆飛
以上正本係照原本作成。
如對本判決上訴，須於判決送達後20日之不變期間內，向本院提
出上訴狀。如委任律師提起上訴者，應一併繳納上訴審裁判費。
中    華    民    國    100    年    11    月    1    日
                           書記官  陳月桂